【裁判字號】    97,消債更,603
【裁判日期】    981211
【裁判案由】    更生事件
【裁判全文】
臺灣士林地方法院民事裁定           97年度消債更字第603號
債  務  人  甲○○
代  理  人  廖克明律師
上列當事人聲請更生事件，本院裁定如下：
    主  文
債務人甲○○自中華民國九十八年十二月十一日下午五時起開始
更生程序。
命司法事務官進行本件更生程序。
    理  由
一、按債務人不能清償債務或有不能清償之虞，且無擔保或無優
    先權之債務總額未逾新臺幣（下同）1,200 萬元者，於法院
    裁定開始清算程序或宣告破產前，得向法院聲請更生，觀諸
    消費者債務清理條例第3 條、第42條第1 項規定自明。次按
    ，法院開始更生程序之裁定，應載明其年、月、日、時，並
    即時發生效力。法院開始更生或清算程序後，得命司法事務
    官進行更生或清算程序，必要時得選任律師、會計師或其他
    適當之自然人或法人一人為監督人或管理人，復為同條例第
    45條第1 項、第16條所明定。
二、債務人聲請意旨略以：伊負債總金額約61萬7,825 元，惟債
    務人工作收入僅經營早餐店之營收，平均每月約1 萬元，債
    務人之配偶吳宗明亦有負債，無法負擔較多家庭生活費用，
    債務人實有不敷清償債務之情事。伊曾於民國97年間以書面
    向最大債權金融機構即國泰世華商業銀行股份有限公司（下
    稱國泰銀行）請求共同協商債務清償方案，然因無法確認國
    泰銀行提出之還款金額致前置協商不成立，又伊未經法院裁
    定開始清算程序或宣告破產，故向本院聲請更生等語。
三、經查，債務人所主張之上開事實，業據提出前置協商不成立
    通知書影本 (見本院卷第46頁）、債務人全戶戶籍謄本正本
    （見本院卷第20至21頁）、財產及收入狀況說明書（見本院
    卷第13至14頁）、財團法人金融聯合徵信中心當事人綜合信
    用報告－債務清理條例前置協商專用債權人清冊影本（見本
    院卷第110 之1 至112 頁）、財政部臺灣省北區國稅局95及
    96年度綜合所得稅各類所得資料清單正本（見本院卷第83至
    84頁）、財政部臺灣省北區國稅財產歸屬資料清單正本（見
    本院卷第82頁）、債務人配偶吳宗明中華民國銀行公會會員
    辦理消費金融案件無擔保債務協商機制協議書暨所附無擔保
    債務還款計劃書影本 (見本院卷第78至79頁）等為證，核閱
    屬實，堪認為真正。佐諸債務人勞工保險被保險人投保資料
    表 (見本院卷第43至44頁）在卷可稽，是以債務人主張其有
    不能清償債務之虞，堪認為真實。此外，復查無債務人有消
    費者債務清理條例第6 條第3 項、第8 條或第46條各款所定
    駁回更生聲請之事由存在，則債務人聲請更生，應屬有據。
四、爰裁定如主文。
中    華    民    國    98    年    12    月    11    日
                  民事第一庭  法      官  王本源
上為正本係照原本作成。
本件不得抗告。
中    華    民    國    98    年    12    月    11    日
                              書  記  官  周嫣蘋


司法院資訊處製作；財團法人民間司法改革基金會備份。
